臺灣高等法院刑事裁定　　　　　　　　　　　　　　九十一年度交抗字第四六號
　　抗　告　人
　　即　異議人
　　即受處分人　甲○○
右抗告人因違反道路交通管理處罰條例案件，不服臺灣新竹地方法院中華民國九十一
年四月二十四日所為裁定（九十年度交聲字第一○六號）提起抗告，本院裁定如左：
    主  文
原裁定撤銷。
甲○○汽車駕駛人，行經有燈光號誌管制之交岔路口闖紅燈，處新台幣肆仟元，並記
違規點數壹點。又汽車駕駛人，駕駛汽車有違反道路交通管理處罰條例之行為，經交
通勤務警察制止時，拒絕停車接受稽查而逃逸，處新台幣伍仟元，並記違規點數點
。
    理  由
一、按汽車駕駛人，行經有燈光號誌管制之交岔路口闖紅燈者，處新台幣一千八百元
    以上五千四百元以下罰鍰；且汽車駕駛人，駕駛汽車有違反本條例之行為，經交
    通勤務警察或依法令執行交通稽查任務人員制止時，不聽制止或拒絕停車接受稽
    查而逃逸者，除按各該條規定處罰外，處新臺幣三千元以上六千元以下罰鍰；又
    汽車駕駛人有第六十條第一項情形者，記違規點數一點，有第五十三條情形者，
    記違規點數三點，道路交通管理處罰條例第五十三條、第六十條第一項、第六十
    三條第一項第一款、第三款分別訂有明文。
二、本件抗告人即受處分人即異議人甲○○於民國九十年六月二十三日二十三時三十
    五分許，駕駛車牌號碼ＲＯＳ─三一五號輕機車，行經新竹市○○路○○路口處
    時，因駕車行經有燈光號誌管制之交岔路口闖紅燈（中山路右轉中正路），有違
    反處罰條例之行為，經警方鳴笛示意停止拒絕接受稽查而逃逸，而依道路交通管
    理處罰條例第五十三條第一項、第六十條第一項之規定裁處罰鍰新台幣一萬五百
    元，並記汽車違規紀錄四次（誤記汽車違規紀錄四次，漏未依道路交通管理處罰
    條例第六十三條第一項第一款、第三款，並記違規點數四點）。
三、抗告人甲○○聲明異議意旨略以：伊未於違規時間地點騎乘機車，故無不服取締
    之理，且該機車亦未借給其他人騎用，本件並無證據可資證明係伊之機車違規，
    警員舉發有誤等語。經查，本件取締之經過情形，業據證人即當場處理之警員林
    正星於原審訊問時證稱：當天伊值側門勤務，機車騎士經過其面前，伊攔檢，但
    騎士衝過去，伊就直接記下車號，比對車號、車型及顏色均符合，且機車騎士為
    男士，有回過頭來看，方舉發等語，抗告人甲○○於原審訊問時亦供稱：機車並
    未出借他人騎用等語，且按之常理，証人即當場處理之警員林正星與抗告人既毫
    不熟識，並無怨仇，當無故意構陷之理，再証人即警員林正星係依現場目擊之車
    號比對調閱之車籍資料，因車型、顏色，甚至機車所有人之性別均相同後方開單
    告發，當可信賴証人即警員林正星之証述為真實，又抗告人於原審訊問時，雖曾
    供稱：案發時伊在上班云云，然卻未能提出証據証明伊當時確實在工作，且嗣後
    雖另供稱：伊晚上在進修，然進修之時間為六點二十分至九點三十分云云，亦與
    前開告發之時間不生衝突，故抗告人空言辯稱：未於前開時地騎乘機車云云，尚
    不可信，從而，本件抗告人確有行經有燈光號誌管制之交岔路口闖紅燈及拒絕停
    車接受稽查而逃逸之事實應堪認定。
四、原處分機關依道路交通管理處罰條例第五十三條第一項、第六十條第一項之規定
    ，據以裁處罰鍰新台幣壹萬伍佰元，並依同條例第六十三條第一項第一款、第三
    款之規定，記汽車違規紀錄四次，固非無見。然查汽車駕駛人有第六十條第一項
    情形者，記違規點數一點，有第五十三條情形者，記違規點數三點，道路交通管
    理處罰條例第六十三條第一項第一款、第三款分別訂有明文，已如前述，原處分
    未引用該條例第六十三條第一項第一款、第三款之規定記違規點數，且誤為並記
    汽車違規紀錄四次，即有適用法規顯然錯誤之違法，原審失查，未將原處分撤銷
    另為裁處，即有未洽。本件抗告意旨雖無理由，惟原裁定既有上開可議之處，自
    應由本院將原裁定撤銷，並另依道路交通管理處罰條例第五十三條、第六十條第
    一項、第六十三條第一項第一款、第三款之規定，裁處如主文第二項所示之處分
    。以資適法。
據上論斷，應依道路交通事件處理辦法第二十六條、刑事訴訟法第四百十三條前段，
道路交通管理處罰條例第五十三條、第六十條第一項、第六十三條第一項第一款、第
三款之規定，裁定如主文。
中      華      民      國    九十一    年      六      月    二十八    日
                              臺灣高等法院刑事第十五庭
                                  審判長法  官  房  阿  生
                                        法  官  蔡  光  治
                                        法  官  雷  元  結
右正本證明與原本無異。
不得再抗告。
                                        書記官  汪  志  剛
中      華      民      國    九十一    年      七      月      一      日
